臺灣高雄地方法院刑事判決　　　　　　　94年度訴字第124 號
　　公　訴　人　臺灣高雄地方法院檢察署檢察官
　　被　　　告　甲○○
　　　　　　　　　　　　（
上列被告因毒品危害防制條例案件，經檢察官提起公訴（93年度
毒偵字第6724號），暨移請併案審理（臺灣高雄地方法院檢察署
94年度毒偵字第3614號、第3125號、第892 號、第3745號、第80
88號），被告經訊問後為有罪之陳述，本院合議庭裁定由受命法
官獨任進行簡式審判程序，並判決如下：
    主  文
甲○○連續施用第一級毒品，處有期徒刑拾月。扣案如附表一所
示之物（除夾鏈袋拾個外）均沒收銷燬之。又連續施用第二級毒
品，處有期徒刑伍月。扣案如附表二所示之物（除同上夾鏈袋拾
個外）沒收銷燬之，扣案之夾鏈袋拾個沒收。應執行有期徒刑壹
年貳月，扣案如附表一、附表二所示之物（除同上夾鏈袋拾個外
）均沒收銷燬之，扣案之夾鏈袋拾個沒收。
    事實及理由
一、本件被告甲○○所犯係死刑、無期徒刑、最輕本刑為3 年以
    上有期徒刑以外之罪，其於準備程序中就被訴事實為有罪之
    陳述，經審判長告知簡式審判程序之旨，並聽取公訴人及被
    告之意見後，本院合議庭認宜進行簡式審判程序，依刑事訴
    訟法第273 條之1 第1 項規定，合議裁定由受命法官獨任進
    行簡式審判程序，合先敘明。
二、甲○○前因施用第二級毒品案件，經本院89年度毒偵字第75
    66號裁定送觀察、勒戒後，認無繼續施用傾向，於民國89年
    10月9 日因無繼續施用傾向釋放出監。詎仍不知悔改，未戒
    除毒癮，明知海洛因、甲基安非他命為毒品危害防制條例第
    2 條第2 項第1 款、第2 款明定之第一級毒品、第二級毒品
    ，不得施用或持有，仍於前述觀察勒戒執行完畢釋放後5 年
    內，復基於施用第一級毒品及第二級毒品之概括犯意，連續
    於附表一、二所示之時間、地點、行為方式，先後施用第一
    級、第二級毒品。嗣於附表一、二所示之時、地為警查獲，
    並扣案如附表一、二所示之物，且經甲○○同意採尿送驗而
    悉上情。案經高雄市政府警察局保安警察第三總隊第二大隊
    報告、內政部警政署鐵路警察局第三警務段、台南市警察局
    第二分局、高雄市政府警察局保安大隊、高雄市政府警察局
    鼓山分局報告臺灣高雄地方法院檢察署檢察官偵查起訴暨移
    送併辦。
三、本件證據部分除補充：「本院依職權送高雄醫學大學附設中
    和紀念醫院檢驗之94年2 月1 日檢驗報告2 紙」、「高雄市
    立凱旋醫院94年2 月14日濫用藥物尿液檢驗報告1 紙」、「
    法務部調查局鑑定通知書2 紙」、「被告於本院準備程序及
    審判程序中之陳述」外，餘均引用檢察官起訴書及併案意旨
    書所載（如附件）。訊據被告對上揭事實坦承不諱，且其為
    警查獲時所採取之尿液，分別經送請高雄市立凱旋醫院、高
    雄醫學大學附設中和紀念醫院、長榮大學檢驗結果，分別呈
    嗎啡或甲基安非他命之陽性反應，此分別有高雄市立凱旋醫
    院93年11月19日、94年2 月14日、94年5 月9 日、94年9 月
    12日日濫用藥物尿液檢驗報告書4 紙（分別見93年度毒偵字
    第6724號卷第11頁、94年度訴字第124 號卷第47頁、94年度
    毒偵字第3745號卷第17頁、94年度毒偵字第8088號之警卷第
    17頁）、高雄醫學大學附設中和紀念醫院94年6 月7 日濫用
    藥物尿液檢驗報告1 紙（見94年度毒偵字第3614號卷第21頁
    ）、長榮大學94年3 月24日確認報告1 紙（見94年度毒偵字
    第3125號卷之警卷第4 頁）（均有姓名對照表附於各報告後
    ）在卷可查。而分別扣案之海洛因共4 包，均經送請法務部
    調查局鑑定，均證實為第一級毒品海洛因無訛（其中2 包淨
    重合計0.82公克，另含沾有海洛因殘渣之包裝袋重合計1.04
    公克，其餘2 包淨重分別為0.01、0.04公克，另含沾有海洛
    因殘渣之包裝袋重分別為0.22、0.21公克），此分別有該局
    94年1 月5 日、94年3 月31日、94年7 月11日調科壹字第22
    0018832 號、000000000 號、000000000 號鑑定通知書在卷
    可查（分別見93年度毒偵字第6724號卷第27頁、94年度訴字
    第124 號卷第68、120 頁）；而扣案之第二級毒品甲基安非
    他命成分之晶體1 包（驗後毛重0.3 公克）、香菸1 支、針
    筒5 支（起訴書誤載為4 支）、塑膠管分裝器2 支，分別經
    高雄醫學大學附設中和紀念醫院鑑定，亦分別呈甲基安非他
    命或海洛因之陽性反應，此分別有該院94年1 月4 日、93年
    12 月14 日、94年2 月1 日檢驗報告4 紙（分別見93年度毒
    偵字第6724號卷第24、26頁、94年度訴字第124 號卷第17、
    18頁），此外，復有扣押物品清單3 紙在卷可稽（分別見93
    年度毒偵字第6724號卷第16頁、94年度訴字第124 號卷第50
    頁、94年度毒偵字第3745號卷第20頁）。是依前述補強證據
    ，足資擔保被告於本院審理時所為任意性之自白具有相當程
    度之真實性，而得使本院確信被告前述自白與事實相符，本
    件事證明確，被告施用第一級毒品海洛因及第二級毒品安非
    他命之事實，堪以認定。而被告前曾因施用毒品案件，經本
    院89年度毒偵字第7566號裁定送觀察、勒戒後，認無繼續施
    用傾向，於89年10月9 日釋放出監，其於觀察、勒戒期滿釋
    放出監後5 年內再犯本案施用毒品罪，應依法論科。
四、按海洛因、甲基安非他命分別為毒品危害防制條例第2 條第
    2 項第1 款及第2 款所明定之第一級及第二級毒品。核被告
    甲○○所為，其施用海洛因之犯行，係犯同條例第10條第1
    項之施用第一級毒品罪；其施用甲基安非他命之犯行，係犯
    同條例第10條第2 項之施用第二級毒品罪。被告持有海洛因
    及甲基安非他命後進而施用，其持有之低度行為，應為施用
    之高度行為吸收，均不另論罪。被告先後多次施用第一級毒
    品及先後多次施用第二級毒品之犯行，均時間緊接，手法相
    同，均觸犯構成要件相同之罪名，均顯係基於概括犯意反覆
    為之，依刑法第56條之規定，均為連續犯，並均加重其刑。
    被告所犯上開2 罪，犯意各別，行為互異，應予以分論併罰
    。檢察官雖未就被告於附表一編號2 至編號6 所示施用第一
    級毒品犯行及附表2 編號2 、編號3 所示施用第二級毒品犯
    行起訴，惟被告此部分犯行與已起訴部分之犯行，分別就施
    用第一級、第二級毒品業犯行部分，有連續犯之裁判上一罪
    關係，均為起訴效力所及，本院自應一併予以審理，附此敘
    明。審酌被告前因施用毒品案件，經觀察、勒戒後，仍未能
    徹底戒絕毒品，再度施用毒品，顯見其無戒毒悔改之意，惟
    念其施用毒品，乃僅戕害一己之身體健康，所為尚未害及他
    人，及其施用之頻率甚繁，及犯後坦承犯行態度良好等一切
    情狀，各量處如主文所示之刑及定其應執行刑，以資儆懲。
五、扣案如附表一編號1 、編號4 、編號5 所示之第一級毒品海
    洛因4 包（編號1 淨重合計0.82公克，另含沾有海洛因殘渣
    之包裝袋重合計1.04公克，編號4 、編號5 淨重分別為0.01
    、0.04公克，另含沾有海洛因殘渣之包裝袋重分別為0.22、
    0.21公克），第二級毒品甲基安非他命成分之晶體1 包（驗
    後毛重0.3 公克），經鑑定確屬第一級毒品海洛因及第二級
    毒品甲基安非他命，均如前述，而摻有海洛因殘渣之香菸1
    支、注射針筒5 支、塑膠管分裝器2 支，經鑑定亦呈海洛因
    陽性反應，均如前述及沾有海洛因殘渣之包裝袋4 袋，因已
    難與海洛因析離，自應視為海洛因之一部分，爰依毒品危害
    防制條例第18條第1 項前段規定宣告沒收銷燬之。另第二級
    毒品甲基安非他命成分之晶體1 包，因送驗耗損部分，業經
    滅失，爰不為沒收銷燬宣告之諭知，併此敘明。
六、扣案之夾鏈袋10個，為被告所有並供持有毒品之用，業據被
    告於本院審理時供述明確（見本院94年9 月29日準備程序筆
    錄第2 頁），爰依刑法第38條第1 項第2 款之規定宣告沒收
    。
據上論斷，應依刑事訴訟法第273 條之1 第1 項、第299 條第1
項前段、第310 條之2 、第450 條、第454 條第2 項，毒品危害
防制條例第10條第1 項、第2 項、第18條第1 項前段，刑法第11
條、第56條、第51條第5 款、第9 款、第38條第1 項第2 款，判
決如主文。
本案經檢察官乙○○到庭執行職務。
中　　華　　民　　國　　94　　年　　11　　月　　14　　日
                  刑事第二庭    法　官  何佩陵
以上正本證明與原本無異。
如不服本判決，應於判決送達後10日內，向本院提出上訴狀。
中　　華　　民　　國　　94　　年　　11　　月　　14　　日
                                書記官  張家瑜
附錄法條
毒品危害防制條例第10條
施用第一級毒品者，處 6 月以上 5 年以下有期徒刑。
施用第二級毒品者，處 3 年以下有期徒刑。
附表一：施用第一級毒品部分
┌──┬───┬────┬───┬────┬───┬──┐
│編號│時 間 │地    點│行  為│扣    案│查  獲│案號│
│    │      │        │方  式│物    品│時  地│    │
├──┼───┼────┼───┼────┼───┼──┤
│    │自民國│高雄市前│將第一│第一級毒│93.11.│93年│
│    │93.10.│鎮區后平│級毒品│品海洛因│5     │度毒│
│    │5 起至│路82號10│海洛因│2 包（淨│13時40│偵字│
│ 一 │93.11.│樓之3 （│摻入香│重合計0.│分    │第  │
│    │5     │下稱本件│菸    │82公克，│在高雄│6724│
│    │      │住處）  │      │另含沾有│市旗津│號  │
│    │      │        │      │海洛因殘│區中洲│（本│
│    │      │        │      │渣之包裝│三路  │案）│
│    │      │        │      │袋重合計│129 號│    │
│    │      │        │      │1.04公克│友人張│    │
│    │      │        │      │）、注射│文郁住│    │
│    │      │        │      │針筒5 支│處    │    │
│    │      │        │      │（起訴書│      │    │
│    │      │        │      │誤載為4 │      │    │
│    │      │        │      │支）、塑│      │    │
│    │      │        │      │膠管分裝│      │    │
│    │      │        │      │器2 支、│      │    │
│    │      │        │      │香菸1 支│      │    │
│    │      │        │      │、夾鏈袋│      │    │
│    │      │        │      │10個    │      │    │
├──┼───┼────┼───┼────┼───┼──┤
│    │自93. │同   上 │同  上│        │94.4. │94年│
│    │10初起│        │      │        │22    │度毒│
│    │至    │        │      │        │18時20│偵字│
│ 二 │94.4. │        │      │        │分    │第  │
│    │11    │        │      │        │在高雄│3614│
│    │16時止│        │      │        │市三民│號  │
│    │      │        │      │        │區安寧│（併│
│    │      │        │      │        │街474 │案）│
│    │      │        │      │        │號「臺│    │
│    │      │        │      │        │灣網驛│    │
│    │      │        │      │        │站」  │    │
│    │      │        │      │        │      │    │
│    │      │        │      │        │      │    │
│    │      │        │      │        │      │    │
├──┼───┼────┼───┼────┼───┼──┤
│    │自93. │同    上│同  上│        │94.3.4│94年│
│    │11中旬│        │      │        │9時   │度毒│
│    │起至94│        │      │        │在本件│偵字│
│ 三 │.3.3  │        │      │        │住處  │第  │
│    │17時止│        │      │        │      │3125│
│    │      │        │      │        │      │號（│
│    │      │        │      │        │      │併案│
│    │      │        │      │        │      │）  │
├──┼───┼────┼───┼────┼───┼──┤
│    │94.1. │同    上│同  上│第一級毒│94.1. │94年│
│    │19    │        │      │品海洛因│21    │度毒│
│    │11時  │        │      │1 包（淨│12時  │偵字│
│ 四 │      │        │      │重為0.01│在高雄│第  │
│    │      │        │      │公克，另│市苓雅│892 │
│    │      │        │      │含沾有海│區中華│號（│
│    │      │        │      │洛因殘渣│路與三│併案│
│    │      │        │      │之包裝袋│多路口│）  │
│    │      │        │      │重為0.22│      │    │
│    │      │        │      │公克）  │      │    │
│    │      │        │      │        │      │    │
├──┼───┼────┼───┼────┼───┼──┤
│    │94.4. │同    上│同  上│第一級毒│94.4. │94年│
│    │22    │        │      │品海洛因│30    │度毒│
│    │16時  │        │      │1 包（淨│3 時15│偵字│
│    │      │        │      │重0.04公│分    │第  │
│ 五 │      │        │      │克，另含│在高雄│3745│
│    │      │        │      │沾有海洛│市苓雅│號（│
│    │      │        │      │因殘渣之│區中正│併案│
│    │      │        │      │包裝袋重│路與高│）  │
│    │      │        │      │為0.21公│速公路│    │
│    │      │        │      │克）    │口東側│    │
├──┼───┼────┼───┼────┼───┼──┤
│    │94.8. │高雄市旗│同  上│        │94.8. │94年│
│    │24    │津區中洲│      │        │24    │度毒│
│ 六 │12時  │三路374 │      │        │19時30│偵字│
│    │      │號友人住│      │        │分    │第  │
│    │      │處      │      │        │在高雄│8088│
│    │      │        │      │        │市旗津│號卷│
│    │      │        │      │        │區中洲│（併│
│    │      │        │      │        │三路  │案）│
│    │      │        │      │        │374 號│    │
│    │      │        │      │        │巷口  │    │
└──┴───┴────┴───┴────┴───┴──┘
 附表二：施用第二級毒品部分
┌──┬───┬────┬───┬────┬───┬──┐
│編號│時  間│地    點│行  為│扣    案│查  獲│案號│
│    │      │        │方  式│物    品│時  地│    │
├──┼───┼────┼───┼────┼───┼──┤
│    │自93. │本件住處│將甲基│第二級毒│同附表│93年│
│    │10起至│        │安非他│品甲基安│一編號│度毒│
│    │93.11.│        │命置入│非成分之│1     │偵字│
│ 一 │5止   │        │玻璃球│晶體1 包│      │第  │
│    │      │        │以火燒│（驗後毛│      │6724│
│    │      │        │烤吸食│重0.3 公│      │號（│
│    │      │        │      │克）、同│      │本案│
│    │      │        │      │附表一編│      │）  │
│    │      │        │      │號1 之夾│      │    │
│    │      │        │      │鏈袋10個│      │    │
├──┼───┼────┼───┼────┼───┼──┤
│    │94.1. │同    上│同  上│        │同附表│94年│
│    │19    │        │      │        │一編號│度毒│
│    │11時  │        │      │        │4     │偵字│
│ 二 │      │        │      │        │      │第  │
│    │      │        │      │        │      │892 │
│    │      │        │      │        │      │號（│
│    │      │        │      │        │      │併案│
│    │      │        │      │        │      │）  │
├──┼───┼────┼───┼────┼───┼──┤
│    │94.4. │同    上│同  上│        │同附表│94年│
│    │22    │        │      │        │一編號│度毒│
│    │16時  │        │      │        │5     │偵字│
│ 三 │      │        │      │        │      │第  │
│    │      │        │      │        │      │3745│
│    │      │        │      │        │      │號（│
│    │      │        │      │        │      │併案│
│    │      │        │      │        │      │）  │
└──┴───┴────┴───┴────┴───┴──┘
